---
title: "Organización Industrial"
author: "Iván Paredes"
date: "10/4/2020"
output:
  pdf_document:
    toc: true
    toc_depth: 4
bibliography: biblioGame.bib
---

```{r setup, include=FALSE}
knitr::opts_chunk$set(echo = TRUE)
```

# Organización Industrial

La Organización industrial  es un campo o área de conocimiento de teoría de la empresa que trata de los sistemas productivos y de la relación y límites entre las estructuras de las empresas y los mercados. Trata asuntos como la competencia perfecta, el costo de las transacciones, acción de gobierno o dirección.

# Historia 

Fue Bain (1968) quien sistematizó los aportes realizados por numerosos autores y estableció el paradigma conocido como: Estructura-Conducta-Resultados como el elemento básico de análisis y evaluación de los mercados y para investigar las relaciones entre la estructura industrial y los resultados obtenidos por el subsector correspondiente. economía de la información, las barreras de entrada de nuevas empresas en una situación de competencia imperfecta y monopolio.

El nombre de "Organización industrial" y surgieron de Harvard.
  En Harvard y en otros lugares, una variedad de descriptivos cursos institucionales habían aparecido en tales campos como servicios públicos, fideicomisos, corporaciones, organizaciones financieras n, agricultura y comercialización. Típicamente, estos cursos no se integraron con la economía. @{grether1970industrial}

# Mercados
Los mercados permiten a compradores y vendedores intercambiar bienes y servicios a cambio de un dinero pago. Los mercados vienen en una miríada de diferentes variedades. Algunos ejemplos son los agricultores locales.

Estos mercados pueden existir en espacio físico o virtual.
El análisis empresarial, la frontera de posibilidades de producción (PPF) es una curva que ilustra las variaciones en las cantidades que se pueden producir de dos productos si ambos dependen del mismo recurso finito para su fabricación.

PPF también juega un papel crucial en la economía. Se puede usar para demostrar el punto de que la economía de cualquier nación alcanza su mayor nivel de eficiencia cuando produce solo lo que está mejor calificado para producir y comercia con otras naciones por el resto de lo que necesita.

El PPF también se conoce como la curva de posibilidad de producción o la curva de transformación.

```{r cars}
# Graficar una frontera de posibilidades de producción
library("ggplot2")
#Contamos con 10,000 unidades de producción, eso nos permite producir 100 unidades de producto Y o 100 de producto X.
eq = function(x){(10000 - x^2)^(1/2)}
ggplot(data.frame(x=c(0, 100)), aes(x=x)) + 
  stat_function(fun=eq)

eq = function(x){(25 - x^2)^(1/2)}
ggplot(data.frame(x=c(0, 5)), aes(x=x)) + 
  stat_function(fun=eq)
```


# Empresas y consumidores
En esta sección, describimos cómo las empresas y los consumidores generalmente se modelan en la teoría de organización industrial. 

## Empresas
Las empresas son esencialmente asociado a un programa de maximización de ganancias y examinamos el componente de beneficios específicos de la empresa, es decir, su función de costos. Ingresos totales, el otro componente de ganancias, dependen de las preferencias de los consumidores (que determinan la demanda) y del tipo de interacción del mercado.

## Tecnología

### tecnología Cobb-Douglas
La función Cobb-Douglas es una forma de función de producción, ampliamente usada para representar las relaciones entre un producto y las variaciones de los insumos tecnología, trabajo y capital. Fue propuesta por Knut Wicksell (1851-1926) e investigada con respecto a la evidencia estadística concreta, por Charles Cobb y Paul Douglas en 1928.

### Tecnología Leontief

### La tasa técnica de sustitución
la tasa marginal de sustitución técnica ( MRTS ), o tasa técnica de sustitución ( TRS ), es la cantidad en la que debe reducirse la cantidad de una entrada (  {\ displaystyle - \ Delta x_ {2}}- \ Delta x_ {2} ) cuando se usa una unidad adicional de otra entrada (  {\ displaystyle \ Delta x_ {1} = 1}\ Delta x_ {1} = 1 ), para que la salida permanezca constante (  {\ displaystyle y = {\ bar {y}}}y = {\ bar {y}} )
##### TRS para una tecnología Cobb-Douglas

### La elasticidad de sustitución

#### La elasticidad de sustitución para el programa Cobb-Douglas función de ducción

### Vuelve a escala

#### Retornos a escala y la tecnología Cobb-Douglas

##### Tecnologías homogéneas y homotéticas

#### La función de producción CES

### 2.1 Maximización de ganancias

#### La función de ganancias para la tecnología Cobb-Douglas

#### 2.3 Propiedades de las funciones de demanda y oferta.

#### 2.4 Estática comparativa utilizando las condiciones de primer orden

### FUNCION DE BENEFICIOS


## Los consumidores
Los consumidores como tomadores de decisiones. Por lo general, suponemos que los consumidores son racionales en el sentido de que eligen lo que les gusta
mejor. No tratamos situaciones en las que los consumidores eligen sistemáticamente lo que no está en su mejor interés, dada la información disponible en el momento en que tienen que tomar su decisión. Si bien esta suposición se hace ampliamente en los modelos económicos, puede cuestionarse fácilmente.
Ciertamente, los consumidores cometen errores de vez en cuando. Es posible que quieran obtener un producto en particular, tome el equivocado del estante por error o haga un clic incorrecto al realizar un pedido desde un minorista en línea. Aunque los consumidores tienen la intención de elegir lo que más les gusta, pueden hacer errores sistemáticos en su toma de decisiones. Los economistas pueden lidiar con este tipo de error. Tal los errores (que son idiosincrásicos en la población) conducen a una heterogeneidad ex post entre consumidores.

\(x^2 + y^2 = z^2\) 


\[ x^n + y^n = z^n \]

### Maximización de la utilidad
La teoría del comportamiento del consumidor utiliza la ley de la utilidad marginal decreciente para explicar cómo los consumidores asignan sus ingresos. El modelo de maximización de la utilidad se basa en los siguientes supuestos:
1. Se supone que los consumidores son racionales, tratando de obtener el mayor valor por su dinero.

2. Los ingresos de los consumidores son limitados porque sus recursos individuales son limitados. Se enfrentan a una restricción presupuestaria.

3. Los consumidores tienen preferencias claras para diversos bienes y servicios, por lo tanto conocen su MU para cada unidad sucesiva del producto.

4. Cada artículo tiene una etiqueta de precio. Los consumidores deben elegir entre productos alternativos con sus ingresos monetarios limitados.

\[x\]


### Excedente del consumidor

El excedente del consumidor es una medida económica de los beneficios para el consumidor. El excedente del consumidor ocurre cuando el precio que los consumidores pagan por un producto o servicio es menor que el precio que están dispuestos a pagar. Es una medida del beneficio adicional que reciben los consumidores porque están pagando menos por algo de lo que estaban dispuestos a pagar.

Un excedente del consumidor ocurre cuando el consumidor está dispuesto a pagar más por un producto dado que el precio de mercado actual.



#### Variaciones compensatorias y equivalentes

#### Utilidad cuasilineal
#### Utilidad cuasilineal y utilidad de métrica monetaria


### Demanda de un bien discreto 

### Utilidad de construcción a partir de la demanda
#### Otras interpretaciones del excedente del consumidor

# Equilibrio

## Casos especiales

## Subastas

Una subasta es un proceso de compra y venta de bienes o servicios. Se ofera un bien y se oyen ofertas, vendiendo el artículo al mejor postor, es decir quien hizo la mejor ofera. 
Existen algunas excepciones a esta definición. La rama de la teoría económica que se ocupa de los tipos de subasta y el comportamiento de los participantes en las subastas se llama teoría de la subastas.

```{r}

```


La subasta abierta de precios ascendentes es posiblemente la forma más común de subasta en uso a lo largo de la historia. Los participantes ofertan abiertamente uno contra el otro, y cada oferta posterior debe ser más alta que la oferta anterior. Un subastador puede anunciar los precios, los licitantes pueden presentar sus ofertas por sí mismos o hacer que un representante convoque una oferta en su nombre, o las ofertas pueden presentarse electrónicamente con la oferta actual más alta mostrada públicamente.

Las subastas se aplicaron y se aplican al comercio en diversos contextos. Estos contextos son antigüedades , pinturas , objetos de colección raros, vinos caros, productos básicos , ganado , espectro de radio , automóviles usados , incluso comercio de emisiones y muchos más.

### Clasificación de las subastas
### Diseño de la subasta
####  Bases del concurso
